臺灣彰化地方法院民事裁定
110年度抗字第46號
抗  告  人  洪義豐  


視同抗告人  鄧玉梅  
相  對  人  陳仲佑  


上列當事人間聲請拍賣抵押物事件，抗告人對於本院中華民國11
0年4月21日110年度司拍字第44號裁定提起抗告，本院裁定如下
：
    主  文
抗告駁回。
抗告程序費用新臺幣壹仟元由抗告人負擔。
    理  由
一、本件相對人聲請准予拍賣抗告人繼承取得第三人洪中偉所遺
    坐落彰化縣○○市○○段00○000地號土地、2633建號建物（下稱
    系爭不動產），原裁定准予拍賣系爭不動產，洪義豐提起抗
    告，依非訟事件法第11條準用民事訴訟法第56條第1項第1款
    規定，其效力及於洪中偉其餘繼承人即鄧玉梅，爰將鄧玉梅
    列為視同抗告人，合先敘明。
二、抗告意旨略以：相對人提出證據不足以證明其有交付借款予
    洪中偉，相對人就系爭不動產設定抵押權（下稱系爭抵押權
    ）所擔保債權尚未發生，相對人聲請拍賣抵押物，應予駁回
    。爰提起抗告，請求廢棄原裁定。
三、按抵押權人，於債權已屆清償期而未清償者，得聲請法院拍
    賣抵押物，就其賣得價金而受清償。民法第873條第1項定有
    明文。抵押權人依此規定聲請拍賣抵押物，係屬非訟事件，
    祗須抵押權已依法登記，登記清償期業已屆至而未受清償，
    法院即應裁定准許拍賣抵押物。又法院所為准駁裁定，無確
    定實體法上法律關係存否效力，當事人對實體上法律關係如
    有爭執，應另提起訴訟以謀解決，不得僅依抗告程序聲明其
    爭執，據為廢棄准許拍賣裁定之理由。
四、經查，相對人主張對洪中偉有原裁定所載借款債權，以系爭
    不動產設定抵押權，依法登記完竣，該借款債權已於民國10
    8年9月10日屆清償期而未受償等情，業據其提出借款契約書
    、抵押權設定契約書、他項權利證明書、土地登記謄本為證
    。原裁定准許相對人拍賣抵押物之聲請，即無不合。抗告意
    旨以相對人未交付借款，系爭抵押權擔保債權未發生等語提
    起抗告，無論屬實與否，均系爭執實體上法律關係，依上開
    說明，非本件非訟程序得以審究。從而，抗告意旨指摘原裁
    定不當，求予廢棄，為無理由，應予駁回。
五、依非訟事件法第46條、第21條第2項、第24條第1項，民事訴
    訟法第495條之1第1項、第449條第1項、第78條，裁定如主
    文。
中　　華　　民　　國　　110 　年　　5 　　月　　21　　日
                  民事第四庭    法  官  歐家佑
以上正本係照原本作成。
本裁定除以適用法規顯有錯誤為理由，並經本院許可外，不得再
抗告。如提起再抗告，應於收受後10日內委任律師為訴訟代理人
向本院提出再抗告狀，並繳納再抗告費新臺幣1,000元。
中　　華　　民　　國　　110 　年　　5 　　月　　21　　日
                                書記官  黃明慧